# 拍卖所得房屋价值确认

提问人：审计小白痴 时间：2018-07-10 09:40:39
求教陈版，公司现拍卖取得一处房产和土地使用权，原所有人还有大额税费欠缴，根据拍卖协议，税款需要有我们承担，我们入账时需要将这部分税款也计入房屋土地价值吗？还是先按拍卖价及相关交易费用入账，税费直接计入税金附加呢？

回答人：chenyiwei
如果拍卖协议中明确规定由受让方承担出售方无力承担的税款，并将其作为受让方取得拍卖标的资产的前提的，则这部分代为承担的税款可以作为必要的取得成本计入相关资产的取得成本。但因为这样做导致了资产账面价值增加，可能会加大后续各年末的减值测试压力，对此应予以注意。

提问人：审计小白痴 时间：2018-07-18 10:58:03
那我们可以先按照拍卖价确认房屋土地价值，待实际缴税再把税费计入房屋价值吗？

回答人：chenyiwei
应当在取得房屋入账时，根据协议约定暂估需承担的税款，计入资产入账价值并确认负债。